---
 title: "Reporte Errores Communes"
 author: "Equipo Análisis de Datos"
 date: "8/13/2021"
 output: html_document
 ---

```{r}
 knitr::opts_chunk$set(echo = TRUE)
```


```{r}
 library(tidyverse)
 library(PilasPack)
 library(lubridate)
```

```{r, echo=FALSE, include=FALSE }
Datos_ALL <- testApiDownload("email", "pass", "2021-07-01", "2021-08-18")
```

```{r, echo=FALSE, include=FALSE }
 #Arregla esto#
 All_test <- testApiToDates(DataFrame = Datos_ALL)
```

```{r, echo=FALSE, include=FALSE}
 All_test <- testApiCalculateTurnaround(All_test)
```

```{r, echo=FALSE, include=FALSE}
 All_test <- testApiMonthAsColumn(All_test)
```

```{r, echo=FALSE, include=FALSE}
 ProssDirect <-All_test %>% 
   select(processedByEntity.name,orderedByEntity.name,orderResult.result, createdAtDate,sampleCollectedDate, orderResult.reportedDate ,testType, isElectronic, processedByEntity.city, TatReportSample, TatUploadReport, TatUploadSample, patient.firstName,patient.lastName, patient.contact.phoneNumber, patient.address.city, patient.birthDate, orderId, patient.patientId, )%>%
   add_column(Tag = "NA")%>%
   mutate(Tag = as.character(Tag))

 ProssDirect
   
```


```{r,echo=FALSE, include=FALSE}
#añadir tag (dos col Tags y Tag verificar)
 ProssDirect <- testApiAddTag(ProssDirect)
```


 ## Errores comunes en Fecha de Muestreo
Se toma como fecha inicial de posible toma de muestra el 1 de febrero de 2020, todas las fechas de muestreo que se hayan realizado antes de esta fecha, están en el conjunto de fechas de muestreo improbables.
```{r, echo=FALSE, include=FALSE}
 SampBefreFeb2020Molecular <-ProssDirect %>%
   filter(sampleCollectedDate < ymd("2020-02-01"))%>%
   filter(testType == "Molecular")
```

```{r, echo=FALSE, include=FALSE}
 SampBefreFeb2020Antigeno <-ProssDirect %>%
   filter(sampleCollectedDate < ymd("2020-02-01"))%>%
   filter(testType == "Antigens")
```

 ### Pruebas muestreadas antes del 01-02-2020
Figura 1:
```{r}
 # Verifica como cambiar los titulos de legenda
 SampBefreFeb2020Molecular %>%
   group_by(orderedByEntity.name, processedByEntity.name, Tag, sampleCollectedDate)%>%
   count()%>%
   ggplot(aes(x = processedByEntity.name, y = orderedByEntity.name, fill = n))+
   geom_tile()+
   theme_bw()+
   theme(axis.text.x = element_text(angle = 90, size = 7, vjust = 0))+
   labs(x = "Laboratorios de referencias", y = "Laboratorios clinicos", title = "Relación laboratorio: laboratorio fecha de muestreo",subtitle = "Pruebas moleculares", fill = "cantidad")
   
```

```{r}
colors <- c("borinquen" = "blue", "LCVA" = "purple", "noy" = "green", "Other" = "orange", "toledo" = "red") 
 #PLiz optimize 4 color blind, thank you
 SampBefreFeb2020Molecular %>%
   group_by(orderedByEntity.name, Tag, sampleCollectedDate)%>%
   count()%>%
   ggplot(aes(x= sampleCollectedDate, y = orderedByEntity.name, size = n, col = Tag))+
   geom_point()+
   theme_bw()+
   labs(x = "Fecha de muestreo", y = "Laboratorio clinico", title = "Volumen de muestras por fecha", subtitle = "Pruebas moleculares") +
   labs( size ="cantidad", col = "Laboratorios \n de referencia") +
   scale_color_manual(values = colors) 
   
```

```{r}
 # Verifica como cambiar los titulos de legenda
 SampBefreFeb2020Antigeno %>%
   group_by(orderedByEntity.name, processedByEntity.name, Tag, sampleCollectedDate)%>%
   count()%>%
   ggplot(aes(x = processedByEntity.name, y = orderedByEntity.name, fill = n))+
   geom_tile()+
   theme_bw()+
   theme(axis.text.x = element_text(angle = 90, size = 7, vjust = 0))+
   labs(x = "Laboratorios de referencias", y = "Laboratorios clínicos", title = "Relación laboratorio: laboratorio fecha de muestreo",subtitle = "Pruebas de antigeno", fill = "cantidad")
   
```

```{r}
 #PLiz optimize 4 color blind, thank you
 SampBefreFeb2020Antigeno %>%
   group_by(orderedByEntity.name, Tag, sampleCollectedDate)%>%
   count()%>%
   ggplot(aes(x= sampleCollectedDate, y = orderedByEntity.name, size = n, col = Tag))+
   geom_point()+
   theme_bw()+
   labs(x = "Fecha de muestreo", y = "Laboratorio clinico", title = "Volumen de muestras por fecha", subtitle = "Pruebas de antígeno", col = "Laboratorio de referencia", size = "cantidad")
```

 ### Fechas asociadas a nacimiento

```{r}
 ## Evaluar si te quedas con esto
 ProssDirect %>%
   mutate(patient.birthDate = as.Date(ProssDirect$patient.birthDate, "%m/%d/%Y"))%>%
   filter(year(patient.birthDate) < 1909)%>%
   count()
```

```{r}
 test <- as.Date(ProssDirect$patient.birthDate, "%m/%d/%Y")
 sum(is.na(test))
```

```{r}
 # Averiguar sobre bebeces y covid en PR
 ProssDirect %>%
   mutate(Diference = sampleCollectedDate - patient.birthDate)%>%
   filter(abs(sampleCollectedDate - patient.birthDate)<=30) %>%
   group_by(orderedByEntity.name, processedByEntity.name , Diference, testType)%>%
   count()%>%
   ggplot(aes(x = Diference, by = testType, fill = testType))+
   geom_density(alpha = 0.5) +
   labs(fill = "tipo de prueba")
```


```{r}
 ProssDirect %>%
   mutate(Diference = sampleCollectedDate - patient.birthDate)%>%
   filter(abs(sampleCollectedDate - patient.birthDate)<=30) %>%
   group_by(orderedByEntity.name, processedByEntity.name , Diference, testType)%>%
   count()%>%
   ggplot(aes(x = Diference, by = testType, fill = testType))+
   geom_histogram(bins = 30, alpha = 0.7)+
   scale_x_continuous(n.breaks = 10)+
   scale_y_continuous(n.breaks = 10)+
   theme_bw()+
   labs(x = "Differencia", y = "Frecuencia", title = "Diferencias entre fecha de nacimiento y muestreo de prueba", fill = "tipo de prueba")

```

```{r}
 ProssDirect %>%
   mutate(Diference = sampleCollectedDate - patient.birthDate)%>%
   filter(abs(sampleCollectedDate - patient.birthDate)<=30) %>%
   group_by(processedByEntity.name, Tag, Diference, testType)%>%
   count()%>%
   ggplot(aes(x= Diference, y = Tag, size = n, col = testType))+
   geom_point(alpha = 1)+
   theme_bw()+
   theme()+
   labs(x = "Diferencia en días", y = "Laboratorio referencia", title = "Densidad de diferencia en fechas", subtitle = "Muestreo - Nacimiento") +
   labs(size = "densidad", col = "Tipo de prueba" )
   
```
